臺灣高雄地方法院民事判決
111年度訴字第1184號
原      告  合作金庫商業銀行股份有限公司

法定代理人  雷仲達  
訴訟代理人  邱惠謙  
被      告  吳忠韋（即富程工程行）



            石秀枝  

上列當事人間請求清償借款事件，本院於民國111年11月10日言
詞辯論終結，判決如下：
    主  　　文
被告應連帶給付原告新臺幣捌拾玖萬捌仟肆佰肆拾貳元，及如附
表所示之利息暨違約金。
訴訟費用新臺幣玖仟捌佰元由被告連帶負擔。
    事實及理由
一、原告主張：被告於民國110年1月22日向原告辦理借款新臺幣
    （下同）100萬元，借款期限為5年期，以借款利息依本行定
    儲指數月指標利率加碼1.005％機動計息，嗣後隨上開利率變
    動而調整，本行加碼利率分別於111年4月15日調漲0.25%，1
    11年7月15日調漲0.125%，並約定如未按期攤還本息時，自
    逾期之日起6個月以内者，按上開利率之10%，逾期超過6個
    月部分，按上開利率之20%加計違約金。詎被告二筆借款中
    ，僅有一筆87,024元，目前本息攤還正常；另外一筆自111
    年6月30日起即未依約繳納本息，目前尚欠本金合計811,418
    元，及如附表所示之利息、違約金未為清償，迭經原告電催
    、函催及訪催均催討無效，則依授信約定書［一般共通條款］
    第5條第1項第1款之約定，任何一宗債務不依約清償或攤還
    本金者，依約已喪失期限利益，視為全部到期，應即清償全
    部借款等語。為此，爰依消費借貸及連帶保證之法律關係，
    提起本件訴訟，並聲明求為判決如主文第1項所示。
二、被告吳忠韋（即富程工程行）則以：伊確實有向原告借款等
    語。
三、被告石秀枝則以：吳忠韋這筆借款是借來讓伊使用的，伊請
    朋友幫忙轉帳，但是伊不知道轉帳沒有成功，而是刷簿子時
    才發現，伊不是有意不還錢，伊後來也有跟合庫的先生講，
    目前富程工程行因為被廠商倒帳，所以現在停業中，伊願意
    清償債務，希望可以分期付款等語。
四、原告主張之事實，業據其提出授信約定書、連帶保證書、借
    據、放款相關貸放及保證資料查詢單、逾期放款催收紀錄表
    、經濟部商工登記公示資料查詢服務-商業登記基本資料為
    證（見院卷第13至25頁、第51頁），且被告於111年11月10
    日言詞辯論時均表示不爭執，依民事訴訟法第280條第1項前
    段規定，視同自認，是以此部分事實，堪認為真實；又被告
    吳忠韋（即富程工程行）為借款人，被告石秀枝為連帶保證
    人，其等應就本件債務負連帶清償責任。從而，原告本於消
    費借貸及連帶保證之法律關係，請求被告2人應連帶給付如
    主文第1項所示之本金、利息暨違約金，即有理由，應予准
    許。
五、訴訟費用負擔：本件訴訟費用為裁判費，金額確定為9,800
    元，此有本院自行收納款項收據可佐（見院卷第8頁）。
六、據上論結，原告之訴為有理由，依民事訴訟法第85條第2項
    ，判決如主文。
中　　華　　民　　國　　111 　年　　11　　月　　24　　日
　                民事第五庭　法　官　賴寶合
以上正本係照原本作成。
如對本判決上訴，須於判決送達後20日內向本院提出上訴狀。如
委任律師提起上訴者，應一併繳納上訴審裁判費。
中　　華　　民　　國　　111 　年　　11　　月　　24　　日
                              書記官　王珮樺